# 关于“形式减资”财税处理

提问人：NqogMGPSI7 时间：2017-08-09 18:35:23
请问陈版主，遇到一个实务问题，下属公司（有限责任）长期亏损，注册资本大于净资产，需先进行减资，后进行股份转让。在减资时候没有资金回流，近做工商变更。税务局认为作为注册资本补亏，适用捐赠，调整应纳税额，是否还有其他处理？例如转资本公积？另外，母公司层面的会计处理也有点纠结，是否要确认投资损失？万分感谢

回答人：chenyiwei
1 、虽然减资，但净资产总额不变，所以所减少的实收资本应转入“资本公积——资本溢价”处理。 2 、母公司无需单独就该减资事项调整其对该子公司的长期股权投资的账面价值和确认减值损失。但此前在该子公司连续亏损时，应考虑是否需要对其确认减值损失。
3 、税务机关的理解不恰当。此类减资为资本性质的交易，不影响应纳税所得额。

提问人：NqogMGPSI7 时间：2017-08-10 07:26:26
陈版主，追问下，您的回复是从实质角度出发，国税的 2014 年 29 号文是否适用于此项业务解释？母公司视为资产划入的投资？还是其实并不适用。非常感谢。

回答人：chenyiwei
会计处理不以税法规定为依据。